【裁判字號】    99,交易緝,4
【裁判日期】    990531
【裁判案由】    公共危險
【裁判全文】
臺灣桃園地方法院刑事判決            99年度交易緝字第4 號
公  訴  人  臺灣桃園地方法院檢察署檢察官
被      告  甲○○
上列被告因公共危險案件，經檢察官提起公訴（95年度偵字第25
720 號），本院判決如下︰
    主  文
甲○○服用酒類，不能安全駕駛動力交通工具而駕駛，處有期徒
刑肆月，如易科罰金，以新臺幣壹仟元折算壹日。
    事  實
一、甲○○於民國95年10月28日晚上8 時起，在桃園縣桃園市○
    ○○路某友人住處飲酒後，已達不能安全駕駛動力交通工具
    之程度，仍執意於95年10月29日凌晨0 時許，駕駛車牌號碼
    IOE-572 號重型機車離開。嗣於同日凌晨1 時4 分許，行經
    桃園縣桃園市○○路與國際路口處，經警攔檢實施酒測，測
    得其吐氣所含酒精濃度達每公升0.82毫克，而當場查獲。
二、案經桃園縣政府警察局移送臺灣桃園地方法院檢察署檢察官
    偵查起訴。
    理  由
壹、證據能力部分：
    按被告以外之人於審判外之陳述，雖不符刑事訴訟法第 159
    條之1 至第159 條之4 之規定，而經當事人於審判程序同意
    作為證據，法院審酌該言詞陳述或書面陳述作成時之情況，
    認為適當者，亦得為證據。當事人、代理人或辯護人於法院
    調查證據時，知有刑事訴訟法第159 條第1 項不得為證據之
    情形，而未於言詞辯論終結前聲明異議者，視為有前項之同
    意，刑事訴訟法第159 條之5 定有明文。查本判決所引用以
    下審判外作成之相關供述證據，公訴人、被告於本院準備程
    序、審判期日均表示無意見而不予爭執，亦未於言詞辯論終
    結前聲明異議，本院審酌上開證據資料製作時之情況，尚無
    違法取得及證明力明顯過低之瑕疵，認以之作為證據應屬適
    當，而其餘所依憑判斷之非供述證據，本院亦查無有何違反
    法定程序取得之情形，且上開各該證據均經本院於審判期日
    依法進行證據之調查、辯論，被告於訴訟上之防禦權，已受
    保障，故上開證據資料均有證據能力。
貳、實體部分：
一、上揭犯罪事實，業據被告甲○○於警詢及本院審理時坦承不
    諱，並有酒精濃度檢測測試單1 紙顯示其吐氣所含酒精濃度
    確達每公升0.82毫克在卷可佐。再依警員製作之測試觀察紀
    錄表及汽車駕駛人酒後生理協調平衡檢測紀錄卡所載：被告
    對員警指揮及交通號誌無反應或遲緩，駕駛判斷力顯然欠佳
    ；查獲、測試或詢問過程，被告有多話情事；為規避警方臨
    檢，而將機車行駛至路邊；並於依檢測內容做抬腳、朗誦阿
    拉數字、循同心圓畫線等項目，均有檢測不合格等情事，此
    亦有刑法第183 條之3 案件測試觀察紀錄表及桃園縣政府警
    察局汽車駕駛人酒後生理協調平衡檢測紀錄卡各1 份在卷可
    憑，益證被告當時已達於不能安全駕駛動力交通工具程度，
    而仍駕車等情，至屬明確。足認被告之任意性自白與事實相
    符，應堪採信，本件事證已經明確，其犯行堪以認定，應予
    依法論科。
二、查被告行為後，刑法第185 條之3 之規定業於97年1 月2 日
    修正公布，並於同年1 月4 日施行。修正前刑法第185 條之
    3 規定：「服用毒品、麻醉藥品、酒類或其他相類之物，不
    能安全駕駛動力交通工具而駕駛者，處1 年以下有期徒刑、
    拘役或3 萬元以下罰金。」（依刑法施行法第1 條之1 第 1
    項、第2 項但書規定提高3 倍，故為新臺幣9 萬元），即刑
    法第185 條之3 之罰金刑由修正前之科新臺幣9 萬元以下罰
    金，修正後為科或併科新臺幣15萬元以下罰金；本件被告行
    為後法律有變更，比較行為時法與裁判時法之結果，以行為
    時法有利於被告，依刑法第2 條第1 項前段規定，自應適用
    行為時之修正前刑法第185 條之3 之規定處罰。
三、核被告所為，係犯修正前刑法第185 條之3 之服用酒類不能
    安全駕駛動力交通工具罪。爰審酌被告前因酒後駕車公共危
    險案件，經本院以90年度桃交簡字第1832號判決判處罰金銀
    元23,000元確定，於91年9 月20日易服勞役執行完畢；復因
    酒後駕車公共危險案件，經本院以93年度桃交簡字第1925號
    判決判處罰金銀元12,000元確定，於94年5 月23日繳清罰金
    執行完畢；又因酒後駕車公共危險案件，經臺灣桃園地方法
    院檢察署檢察官於95年5 月29日以95年度偵字第8198號為緩
    起訴處分，緩起訴期間至96年7 月14日止，此有臺灣高等法
    院被告前案紀錄表附卷可按，詎猶不知悔改，本次經警查獲
    時之吐氣所含酒精濃度高達每公升0.82毫克，客觀上顯已達
    不能安全駕駛動力交通工具之程度，竟仍騎車行駛於道路上
    ，危及公眾交通安全，枉顧其他用路人之生命、財產安全，
    一再酒後為不安全駕駛行為，惡性非輕，惟念其犯後自白犯
    罪，態度尚佳，本次酒後騎車並未肇致道路交通事故與其經
    濟狀況等一切情狀，量處如主文所示之刑，並諭知易科罰金
    之折算標準。再中華民國96年罪犯減刑條例業於96年7 月 4
    日公布，於同年月6 日生效，依該條例第16條規定，自96年
    7 月16日施行。又該條例第5 條規定，本條例施行前，經通
    緝而未於中華民國96年12月31日以前自動歸案接受偵查、審
    判或執行者，不得依本條例減刑。而本件被告犯罪時間固係
    在96年4 月24日以前，惟其於該條例施行前之96年5 月22日
    即經通緝，有本院96年5 月22日桃院木刑治緝字第405 號通
    緝書1 紙附卷可稽，且被告係於99年5 月8 日始緝獲到案，
    依上開說明，自不得減刑，併予指明。
據上論斷，應依刑事訴訟法第299 條第1 項前段，刑法第2 條第
1 項前段、修正前刑法第185 條之3 、刑法第41條第1 項前段，
刑法施行法第1 條之1 第1 項、第2 項但書，判決如主文。
本案經檢察官周芝君到庭執行職務。
中    華    民    國    99    年    5     月    31    日
                  刑事第五庭  法  官  劉淑玲
以上正本證明與原本無異。
如不服本判決應於收受判決後10日內向本院提出上訴書狀，並應
敘述具體理由。其未敘述上訴理由者，應於上訴期間屆滿後20日
內向本院補提理由書( 均須按他造當事人之人數附繕本) 「切勿
逕送上級法院」。
                              書記官  許婉茹
中    華    民    國    99    年    6     月    1     日
附錄本件論罪科刑法條：
修正前刑法第185 條之3 ：
服用毒品、麻醉藥品、酒類或其他相類之物，不能安全駕駛動力
交通工具而駕駛者，處1 年以下有期徒刑、拘役或3 萬元以下罰
金。
中華民國刑法施行法第1 條之1 ：
中華民國94年1 月7 日刑法修正施行後，刑法分則編所定罰金之
貨幣單位為新臺幣。
94年1 月7 日刑法修正時，刑法分則編未修正之條文定有罰金者
，自94年1 月7 日刑法修正施行後，就其所定數額提高為30倍。
但72年6 月26日至94年1 月7 日新增或修正之條文，就其所定數
額提高為3 倍。

司法院資訊處製作；財團法人民間司法改革基金會備份。
